【裁判字號】    89,交聲,326
【裁判日期】    891230
【裁判案由】    違反道路交通管理處罰條例聲明異議
【裁判全文】
臺灣臺北地方法院交通事件裁定                    八十九年度交聲字第三二六號
    異議人即
    受處分人  甲○○
右列受處分人因違反道路交通管理處罰條例案件，對於臺北市交通事件裁決所中華民
國八十九年五月十二日所為之處分( 原處分案號：北市交裁駕字第22-AA0000000號 )
聲明異議，本院裁定如左：
        主      文
異議駁回。
        理      由
一、按駕駛人駕駛汽車，應遵守道路交通標誌、標線、號誌之指示，並服從執行交通
    勤務之警察或依法令執行指揮交通及交通稽查任務頜之指揮，「道路交通安全規
    則」第九十條定有明文。又「禁止臨時停車線」標線為紅色實線，用以指示禁止
    臨時停車路段，以劃設於道路緣石正面或頂面為原則，全日廿四小時禁止臨時停
    車，「道路交通標誌標線號誌設置規則」第一百六十九條有明文規定。汽車駕駛
    人停車時，在禁止臨時停車處所停車者，處新臺幣六百元以上一千二百元以下罰
    鍰，「道路交通管理處罰條例」第五十六條第一項第一款亦有處罰規定。
二、本件受處分人即異議人甲○○明知臺北市○○○路( 南側 )近羅斯福路交岔路口
    之道路緣石標繪有「禁止臨時停車」之紅色實線，猶於八十九年一月十六日晚七
    時十一分許，駕駛一輛車牌BM-6897 號自用小客車，沿臺北市○○○路( 南側 )
    外線車道東向行駛，途經和平西路、羅斯福路交岔路口，在右側道路緣石標繪有
    「禁止臨時停車」紅色標線處所臨時停車，為臺北市政府警察局中正第二分局交
    通分隊執勤員警林大友以拍照方式採證，以其有違反「道路交通管理處罰條例」
    第五十六條第一項第一款「在禁止臨時停車處所停車」規定之行為逕行掣單( 北
    市警交大字第AA0000000 號 )舉發並指定應到案日期( 八十九年二月十五日 )。
    嗣受處分人收受該紙舉發違規通知單後，於應到案日期前向原處分機關提出申訴
    ，原處分機關請舉發單位調查結果，仍認受處分人確有前揭違規行為。原處分機
    關乃於同年五月十二日依「道路交通管理處罰條例」第五十六條第一項第一款規
    定從輕裁處新臺幣六百元罰鍰。
三、訊據受處分人固不否認其駕駛該輛車牌BM-6897 號自用小客車於前揭時地在道路
    緣石標繪有紅色實線指示「禁止臨時停車」路段為警拍照之事實，惟矢口否認其
    有違反「道路交通管理處罰條例」規定之行為，辯稱略以「本人當時搭載友人至
    古亭捷運站，途經和平西路近羅斯福路交岔路口適遇紅燈，遂緊跟一輛計程車及
    機車後停車，友人順勢下車搭乘捷運，本人則待綠燈變換後駕車返家，詎料竟遭
    警照相舉發」云云。經查：
    (一)本件在禁止臨時停車處所停車之事實，有採證相片一張在卷可稽，且受處分
        人亦自承其駕車當時係搭載友人至臺北市○○○路、羅斯福路交岔路口之「
        古亭捷運站」搭乘捷運，亦有聲明異議狀一件在卷。況由卷附採證相片及受
        處分人自行放大採證相片影本，明顯可見在其左前方車道中之一輛營業小客
        車( 計程車 )之尾燈及第三煞車燈( 後座擋風玻璃中央 )均亮燈中，表示該
        輛營業小客車係因前方路口紅燈號誌而處於引擎運轉而煞車停駛狀態。受處
        分人所駕駛之該輛車牌BM-6897 號自用小客車既然緊跟該輛營業小客車之後
        ，卻車身緊靠漆有紅色標線道路緣石( 右側車輪壓在排水溝蓋一半位置 )，
        僅有尾燈亮燈而第三煞車燈並未亮起，左側前後車輪均與其車身打直，顯見
        受處分人駕車當時若非處於熄火停車狀態，即係拉手煞車打空檔( 或停車檔
         )停駛狀態，否則其車輛必定前駛而有衝撞前車( 按受處分人自稱緊跟一輛
        計程車及機車之後 )之危險。又受處分人所搭載之友人亦當場下車轉搭捷運
        ，亦見前述，受處分人當時確有在禁止臨時停車處所停車之行為，至為灼然
        ，所辯無非係卸責之詞，不足採信。
    (二)受處分人既係領有駕駛執照之人，其就前揭「道路交通安全規則」第九十條
        「駕駛人駕駛汽車，應遵守道路交通標誌、標線、號誌之指示」之規定，自
        應知之甚稔。查無證據證明其於前揭時地有何足令其不能注意前揭規定之情
        事，其應注意且能注意卻疏未注意，以致有本件違規駕駛行為，其自有疏失
        無疑。從而原處分機關依「道路交通管理處罰條例」第五十六條第一項第一
        款規定從輕裁處新臺幣六百元罰鍰，核無不當。本件受處分人之異議為無理
        由，應予駁回。
據上論斷，應依道路交通案件處理辦法第十九條，裁定如主文。
中      華      民      國    八  十  九    年    十二    月    三十    日
                          臺灣臺北地方法院交通法庭
                                  法  官  鍾      華
右正本證明與原本無異。
如不服本裁定，應於裁定送達後五日內向本院提出抗告狀。
                                  書記官  黃  繡  琴
中      華      民      國  八  十  九    年    十二    月    三十    日


司法院資訊處製作；財團法人民間司法改革基金會備份。
